【裁判字號】    95,訴,877
【裁判日期】    951229
【裁判案由】    拆屋還地等
【裁判全文】
臺灣桃園地方法院民事判決               95年度訴字第877號
原      告  甲○○
            丙○○
共      同
訴訟代理人  邱清銜律師
複  代理人  周鴻君
被      告  乙○○
訴訟代理人  丁○○○
上列當事人間請求拆屋還地事件，本院於民國95年12月19日辯論
終結，判決如下：
    主    文
被告應將坐落桃園縣觀音鄉○○○段313-1 地號土地上如附圖所
示A 部分面積五百二十五平方公尺水田之作物割除，及將如附圖
所示B 部分面積三十二平方公尺倉庫、如附圖所示C 部分面積一
百五十九平方公尺水泥造曬穀場拆除，將土地返還原告全體。
被告應給付原告甲○○新臺幣壹萬壹仟參佰零壹元，及自民國九
十五年六月十五日起至返還前開土地之日止，按年給付原告甲○○新臺幣貳仟肆佰參拾肆元。
被告應給付原告丙○○新臺幣壹萬捌佰零柒元，及自民國九十五
年六月十五日起至返還前開土地之日止，按年給付原告丙○○新
臺幣貳仟參佰零伍元。
原告其餘之訴駁回。
訴訟費用由被告負擔。
    事  實
甲、原告部分：
  一、聲明：
    (一)如主文第一項所示。
    (二)被告應給付原告各新台幣（下同）2 萬3171元，及自起訴
      狀繕本送達翌日起至返還第一項土地予共有人全體之日止
      ，按年給付原告各4868元。
  二、陳述：
    (一)兩造三房前就先父遺下之家產、田園、房舍、物件、器具
      等立有分鬮合同簿。
    (二)依分鬮合同簿第一項明白批註「水田部分：在車路腳313-
      1 番田…是長房青雲、次房蘭桂二人均分是實」，即坐落
      桃園縣觀音鄉○○○段313-1 地號（下稱313-1 地號）土
      地由原告2 人繼承共有，應有部分各2 分之1 。被告於系
      爭313-1 地號如附圖所示A 、B 、C 部分，面積共716 平
      方公尺之土地上（下稱系爭土地），分別私設有木造瓦房
      、竹籬及堆置雜物而長期無權占用。因313-1 地號與313
      地號地籍線未測量，地界不明，被告執此作為抗辯理由，
      主張占用部分為其所有，自無理由。
    (三)原告丙○○與被告協議書之約定，乃單純證明丙○○在該
      地號上有963 平方公尺之權利。而協議書之「互換」字眼
      ，乃被告要求換取原告共有之313-1 地號後段部分土地以
      利其拉直耕作，當時僅言明農地一坪換一坪，故無面積之
      記載。而甲○○並不同意互換土地，故未於協議書簽名。
    (四)被告無權占用系爭土地，爰依民法第七百六十七條規定請
      求如訴之聲明第一項所示。
    (五)被告無權占有系爭土地，獲有相當於租金之利益。又依城
      市土地之租金，以不超過土地申報總價年息10％為相當租
      金利益之計算基準，被告自民國90年5 月1 日起至95年3
      月31日止，受有相當於租金4 萬6432元之利益（原告各受
      有2 萬3171元之損害），爰依不當得利之法律關係，請求
      被告給付原告各2 萬3171元，及自起訴狀繕本送達翌日起
      至返還土地之日止，按年給付原告各4868元（716 ×136
      ×1 ×10×1/2 ＝4868）之相當於租金之利益。
  三、證據：提出土地登記簿謄本、地價謄本各1 件為證。並聲
      請履勘現場及囑託桃園縣中壢地政事務所測量。
乙、被告部分：
  一、聲明：原告之訴駁回。
  二、陳述：
    (一)52年間立分鬮合同簿時，公親長輩為公平起見，以利均分
      乃截長補短，言明抽中313 地號等土地者，313-1 地號竹
      籬右側鄰313 地號部分及313-1 晒穀場部分（即如附圖所
      示A 、B 、C 部分）歸其所有。嗣被告抽中313 地號等土
      地，故上開如附圖所示A 、B 、C 部分土地應為被告所有
      ，非無權占有。
    (二)嗣時有爭執恐口無憑，被告與原告丙○○乃於91年5 月8
      日訂立協議書載明「上大堀段329 地號及上大堀段313-1
      地號之部分產權，同意將來一併辦理，互換回各人之應有
      部分」，以釐紛爭。協議書所載被告之應有部分，即是指
      被告占有之313-1 地號如附圖所示A 、B 、C 部分土地。
      被告非無權占用，更無不當得利之事。
    (三)按分鬮合同簿前言部分，有兄弟相商均分，好醜相兼，公
      平分作三股均分等字眼，然卻非按面積均分，313-1 地號
      界址未釐清，地號也搞錯好幾筆。依分鬮合同簿就「水田
      部分」分配之地號、面積如附表一所示，則原告2 人各多
      了被告303 平方公尺。其實公親長輩立分鬮合同簿時，經
      多方考量乃截長補短，讓被告分配到較差的水田及面積短
      少部分，用313-1 地號之部分土地做彌補（即被告占用之
      如附圖所示A 、B 、C 部分），以利所謂均分。若依原告
      所提，以目前謄本登記面積重作三股均分，每人7597 平
      方公尺，多退少補，豈不違背了分鬮合同簿的均分本意。
      本件應以協議書解決兩造爭執。
  三、證據：提出分鬮合同簿1 件、協議書2 紙、327-1 地號土
      地登記簿謄本為證。並聲請訊問證人卓金河、卓子明、江
      謝錦青。
    理  由
一、兩造不爭執之事項：
  (一)兩造三房就其父遺產立有分鬮合同簿，就「水田部分」分配
    之地號、面積如附表一所示。
  (二)依分鬮合同簿之分配，坐落桃園縣觀音鄉○○○段313 地號
    （下稱313 地號）土地由被告分得；同段313- 1地號（下稱
    313-1 地號）土地由原告2 人均分，已辦理繼承登記取得所
    有權應有部分各2 分之1 。
  (三)313-1 地號如附圖所示A 、B 、C 部分面積共716 平方公尺
    土地（下稱系爭土地），為被告占有使用。
二、兩造之爭點：
  (一)兩造三房於立分鬮合同簿時，有無約定313-1 地號竹籬右側
    鄰313 地號部分及313-1 晒穀場部分（即被告占用之如附圖
    所示A 、B 、C 部分）之土地分歸抽中313 地號土地者取得
    ？
  (二)協議書內容「上大堀段329 地號及上大堀段313-1 地號之部
    分產權，同意將來一併辦理，互換回各人之應有部分」之真
    意為何？
三、本院判斷：
  (一)兩造3 人為兄弟，於52年4 月24日就其父遺下之家產、田園
    、房舍、物件、器具等項好醜相兼公平分配作三股均分，而
    立有分鬮合同簿；依分鬮合同簿第一項列明「水田部分：在
    車路腳313-1 番田…此筆是長房青雲、次房蘭桂二人均分是
    實」，即313-1 地號土地由原告2 人均分，並已由原告繼承
    登記取得應有部分各2 分之1 所有權之事實，為兩造所不爭
    執，並有分鬮合同簿影本、313-1 地號土地登記簿謄本在卷
    可稽（本院卷第7 、頁），足堪信為真實。
  (二)被告雖辯稱立分鬮合同簿時，曾言明313-1 地號竹籬右側鄰
    313 地號部分及313-1 晒穀場部分（即如附圖所示A 、B 、
    C 部分）之系爭土地歸抽中313 地號土地者所有云云，惟為
    原告所否認，且查：
    1.依兩造之分鬮合同簿明確記載313-1 地號土地由原告2 人
      均分是實。若果於立分鬮書時，有言明313-1 地號竹籬右
      側鄰313 地號部分及313-1 晒穀場部分（即如附圖所示A
      、B 、C 部分）歸抽中313 地號土地者所有之約定，依理
      當會於分鬮合同簿併予載明，不可能於分鬮合同簿外，另
      以口頭為與分鬮合同簿內容不同之約定。
    2.又如附圖所示A 部分與B 、C 部分土地，分列313-1 地號
      土地之兩側，若果為截長補短以利公平均分，不可能於一
      筆土地之兩側各劃出部分土地，為不利土地之完整及利用
      ；況分鬮合同簿已載明「在公坡腳328-1 番田（現為328
      地號）貳分七厘九毛、又329 番田二分九厘八毛，以上二
      筆作三房三股均分，若日後各房所測量多少對二筆土地加
      減分配，日後不得異議是實。」，即328-1 、329 地號土
      地原則上由兩造三房均分，惟如分配所得經測量有不均時
      ，則由該2 筆土地加減分配，是分鬮合同簿已載明就分配
      不均時，由328- 1及329 地號土地加減分配，自不需於分
      鬮合同簿外再另以口頭約定於313-1 地號土地分出部分土
      地為截長補短之分配。被告上開所辯顯與分鬮合同簿之記
      載不符。
    3.再者，被告嗣後於本院95年度訴字第908 號原告請求移轉
      329 地號應有部分所有權事件中辯稱：協議書乃被告與原
      告丙○○新成立之互易契約，訂立契約之目的主要係基於
      對313-1 地號土地利用有所規劃等語，亦足見兩造三房除
      分鬮合同簿外，並無何所謂截長補短之另外約定甚明。
    4.綜上，被告辯稱立分鬮合同簿時，曾言明313-1 地號如附
      圖所示A 、B 、C 部分土地歸抽中313 地號土地者所有云
      云，顯無可採。
  (三)查原告丙○○與被告於91年5 月8 日簽立協議書，約定：「
    關於觀音鄉○○○段314-3 地號（地目建）、上大堀段329
    地號（地目田登記名義人乙○○）及上大堀段313-1 地號（
    地目田丙○○、甲○○所有）之部分產權，同意將來一併辦
    理，互換回各人之應有部分。因辦理繼承錯誤，丙○○應有
    329 地號963 平方公尺，該筆土地如有休耕轉作補助，請登
    記名義人乙○○配合辦理。」，為原告丙○○與被告所不爭
    執，復有協議書影本在卷可稽（見本院卷第81頁），協議書
    之形式上真正可堪認定。協議書關於314-3 地號土地已無爭
    議，原告丙○○與被告均不爭執，惟關於「上大堀段329 地
    號及上大堀段313-1 地號之部分產權，同意將來一併辦理，
    互換回各人之應有部分」之真意為何？經查：
    1.按解釋意思表示應探求當事人之真意，不得拘泥於所用之
      辭句，民法第九十八條定有明文。次按解釋契約，固須探
      求當事人立約時之真意，不能拘泥於契約之文字，但契約
      文字業已表示當事人真意，無須別事探求者，即不得反捨
      契約文字而更為曲解；又解釋私人之契約應通觀全文，並
      斟酌立約當時之情形，以期不失立約人之真意，有最高法
      院17年上字第1118號、18年上字第1727號判例足資參照。
    2.查依分鬮合同簿之記載，兩造兄弟3 人就其父遺下之家產
      、田園、房舍、物件、器具等項好醜相兼公平分配作三股
      均分，就「水田部分」分配明細如附表一所示，並載明「
      若日後各房所『測量』多少對2 筆土地（即328- 1及32 9
      地號）加減分配」，顯見分鬮合同簿所載「水田部分」之
      三股均分，乃是以測量之面積計算平均分配甚明。再查，
      兩造因繼承取得之水田部分之各筆土地，公告現值均為每
      平方公尺900 元，有土地登記簿謄本在卷可稽（本院卷第
      92-100頁），是以土地面積計算平均分配自符公平。被告
      辯稱土地價值不同，非以面積計算三股均分云云，委無可
      採。
    3.本件分鬮合同簿「水田部分」各地號土地總面積計22792
      平方公尺（分鬮合同簿記載之面積與土地登記簿謄本之面
      積略有出入，應以土地登記簿謄本記載之面積為準），依
      三股均分，每人應分得7597平方公尺，目前兩造3 人實際
      登記之權利範圍、面積，均如附表一所示；而如將329 地
      號土地亦分三股均分，兩造每人可分得963 平方公尺，依
      此計算，原告甲○○合計可分得7623（6660＋963 ＝7623
      ）平方公尺，逾應平均分配之7597平方公尺多出26平方公
      尺，是原告甲○○就329 地號僅得請求不足之937 平方公
      尺；原告丙○○加計329 地號之963 平方公尺後計可分得
      7773平方公尺（6810＋963 ＝7773）平方公尺，逾應分配
      之7597平方公尺多分配176 平方公尺，而此多分配之部分
      丙○○依協議書以313-1 地號之應有部分與被告互易（詳
      後述）。
    4.就協議書之簽立經過，據證人即簽立協議書之見證人卓子
      明、江謝錦青於本院證述：「原告丙○○有些土地在被告
      乙○○名下，被告乙○○有些土地在原告丙○○名下，他
      們要交換登記回來，被告乙○○的是在329 地號，原告丙○○的地號是313-1 地號」；「他們要依照分家的約定，
      原告丙○○要把一部分的地登記給被告乙○○，被告乙○○有一部分的地要登記給丙○○，而且被告乙○○的面積
      比較大，有約定休耕補助要給丙○○。」、「實際的面積
      兩造說要去量，所以沒有寫在協議書上，因為分家的面積
      與分鬮書上不同，所以才有這份協議書，就是講好以後要
      辦的時候一起來辦。」、「互換的地號都是在原告丙○○
      、被告乙○○另外土地的旁邊，確定的面積大概就是4 釐
      與9 釐，但是確定的面積當時沒有說，就是說4 釐與9 釐
      ，有說要照分鬮書去算。」、「地號就是協議書上所寫的
      ，面積與位置說好都是按照分鬮書，…分配的位置就農地
      的部分，329 地號沒有指定位置，但是313- 1有說到位置
      ，只是我不知道實際的位置。」等語（見本院95年度訴字
      第908 號95年8 月19日言詞辯論筆錄－本院卷第114-118
      頁）；且參329 地號2890平方公尺全部誤登記於被告名義
      ，及被告占有313-1 地號部分土地，欲取得該應有部分所
      有權等情，足見丙○○與被告係因繼承實際登記取得土地
      與分鬮合同簿約定不符所生爭議而簽立協議書，互為約定
      依分鬮合同簿意旨就329 地號及313-1 地號互換應有部分
      所有權，以達分鬮合同簿三股均分約定並使被告得以取得
      313-1 地號土地應有部分所有權之目的。而依分鬮合同簿
      係以測量面積作三股分配，且313-1 與329 地號土地之公
      告現值均為每平方公尺900 元，每平方公尺之價值相當，
      原告稱當初約定一坪換一坪堪認合理足可採信。是協議書
      就329 、313- 1地號「互換回各人之應有部分」之真意，
      即係指依分鬮合同簿三股均分意旨，被告將原告丙○○就
      329 地號分得之應有部分1/3 （合963 平方公尺）移轉與
      原告丙○○，而原告丙○○將多分配之176 平方公尺，以
      313- 1地號土地之應有部分移轉與被告所有；即被告移轉
      329 地號963/ 5781 應有部分與原告丙○○，原告丙○○
      則移轉313-1 地號應有部分176/6603與被告，互換各人之
      應有部分。此由協議書明確載明「互換回各人之應有部分
      」，亦足可認定。故協議書之互易所互換者，係應有部分
      之互易甚明。
    5.原告主張協議書未經共有人甲○○簽名，協議書為無效，
      及被告辯稱原告應移轉之應有部分即指313-1 地號如附圖
      所示A 部分土地525 平方公尺，及證人卓子明、江謝錦青
      雖證述當時面積是說4 釐與9 釐等語，均無可採：
      按各共有人得自由處分其應有部分，民法第八百十九條
        第一項定有明文。本件協議書明確載明原告丙○○與被
        告乙○○就329 地號及313-1 地號土地「互換回各人之
        應有部分」，係就所有權應有部分之互換，故協議書乃
        原告丙○○就其313-1 地號應有部分所為處分，而非共
        有物之處分，協議書自屬有效。縱甲○○不同意互換應
        有部分而未於協議書簽名，惟不影響丙○○與被告互易
        契約之效力，原告主張協議書無效無可採取。
      簽立協議書時原告丙○○與被告就互換之實際面積均不
        確定，故未記載於協議書，當時確定的面積有說要照分
        鬮書計算等情，已為證人卓子明及江謝錦青證述在卷，
        被告所稱應有部分係指其占用之如附圖所示A 部分，顯
        乏依據。又協議書係依據分鬮合同簿而來，如原告丙○○應移轉之應有部分面積達525 平方公尺，顯不符分鬮
        合同簿之公平均分原則。被告所稱原告應移轉之應有部
        分即指313-1 地號如附圖所示A 部分土地525 平方公尺
        ，顯無可採。
      又證人卓子明、江謝錦青雖證稱當時有說面積4 釐及9
        釐等語，惟當時面積既不確定，而未將面積載於協議書
        ，則縱當時曾稱面積4 釐、9 釐等語，亦非為協議書契
        約之內容；況協議書所載除329 、313-1 地號外，尚有
        314-3 地號，所謂4 釐、9 釐究何所指不明，而證人對
        兩造繼承土地之面積大小多寡並不確實瞭解，是互易面
        積自應依協議當時意旨即以分鬮合同簿為計算基準，證
        人所稱面積4 釐、9 釐等語不能為被告有利之證明。
  (四)被告無權占有系爭土地：
    按所有人對於無權占有或侵奪其所有物者，得請求返還之；
    民法第七百六十七條前段定有明文。查本件313-1 地號土地
    為原告共有，應有部分各1/2 ，有土地登記簿謄本在卷可稽
    。而被告占用313-1 地號土地如附圖所示A 、B 、C 部分面
    積計716 平方公尺之事實，為被告所不爭執，且經本院履勘
    現場並囑託桃園縣中壢地政事務所測量屬實，有本院履勘筆
    錄及桃園縣中壢地政事務所複丈成果圖在卷可稽（見本院卷
    第44-52 頁），被告占用系爭如附圖所示A 、B 、C 部分土
    地之事實可堪認定。被告雖就313-1 地號土地與原告丙○○
    訂有協議書互易其應有部分，惟被告占用面積計716 平方公
    尺，已逾互易之176 平方公尺範圍，況被告尚未取得313-1
    地號互易應有部分176/6603之所有權，又縱被告已取得該應
    有部分所有權而成為共有人之一，惟被告與原告2 人就31
    3-1 地號土地亦無分管契約存在（縱原告丙○○就互易之應
    有部分範圍同意被告占用特定部分使用，惟互易契約對原告
    甲○○不生效力，被告就互易範圍之特定部分仍無占有權源
    ），被告自不得主張其有權使用系爭313-1 地號土地之特定
    部分。是被告就系爭313-1 地號土地並無占有之正當合法權
    源，原告依民法第七百六十七條前段規定請求被告應將坐落
    313-1 地號土地上如附圖所示A 、B 、C 部分面積計716 平
    方公尺之地上物拆除，將前開土地返還原告全體，即屬有據
    ，應予准許。
  (五)原告得請求之不當得利：
    1.按無法律上原因而受利益，致他人受損害者，應返還其利
      益；民法第一百七十九條前段定有明文。又民法第八百十
      八條所定各共有人按其應有部分，對於共有物之全部有使
      用收益之權，係指各共有人得就共有物全部，於無害他共
      有人之權利限度內，可按其應有部分行使用益權而言。故
      共有人如逾越其應有部分之範圍使用收益時，即係超越其
      權利範圍而為使用收益，其所受超過利益，要難謂非不當
      得利，最高法院55年台上字第1949號判例可資參照。
    2.查原告甲○○、丙○○就313-1 地號土地之所有權應有部
      分各1/2 ，而被告占用313-1 地號土地如附圖所示A 、B
      、C 部分面積計716 平方公尺，是原告甲○○就被告占用
      範圍得按其應有部分1/2 （即3301.5/6603） 之比例請求
      被告返還不當得利；原告丙○○應有部分雖為1/2 ，惟丙○○於91年5 月8 日與被告簽立協議書以其應有部分與被
      告互易，是就互易應有部分176/6603範圍內，原告丙○○
      應不得向被告主張不當得利，即於91年5 月8 日簽立協議
      書後原告丙○○得請求被告返還不當得利之範圍按應有部
      分3125.5/6603 （3301.5/0000 －000/6603）之比例計算
      ，較符公平合理。
    3.本院審酌313-1 地號土地係坐落在桃園縣觀音鄉○○○段
      ，為農地，前鄰產業道路可通往中壢市及觀音鄉市區，四
      週零星住家及工廠，並無商業活動，其餘均為荒地及農地
      （參本院卷第44-45 頁之勘驗筆錄），及被告使用所能獲
      利之情形等因素，認原告請求被告返還無權占用313- 1地
      號系爭土地相當於租金之不當得利，按313-1 地號土地之
      申報地價總價額年息10％計算，尚屬過高，應按申報地價
      總價額年息5 ％計算，較為允當。又查313-1 地號土地於
      89年7 月及93年1 月之申報地價分別為每平方公尺128 元
      及136 元，有土地登記謄本及地價謄本附卷足憑（本院卷
      第7 、9 、10頁），是依此標準計算，被告應給付原告相
      當於租金之不當得利或損害金詳如附表成二所示。原告依
      不當得利之法律關係請求被告給付如附表二所示之金額，
      即有理由，應予准許。逾此範圍之請求，為無理由，應予
      駁回。
四、兩造其餘之攻擊或防禦方法及未經援用之證據，經本院斟酌
    後，認為均不足以影響本判決之結果，自無逐一詳予論駁之
    必要，併此敘明。
五、據上論結，依民事訴訟法第七十八條，判決如主文。
中    華    民    國    95    年    12    月    29    日
                  民事第二庭法  官  蔡寶樺
正本係照原本作成
如對本判決上訴，須於判決送達後廿日內向本院提出上訴狀
中    華    民    國    95    年    12    月    29    日
                            書記官  李家
附表一：
┌────┬──────┬───────┬──────────┐
│地  號  │  面    積  │依分鬮書分配  │   實際登記情形     │
│        │（平方公尺）│              │                    │
├────┼──────┼───────┼──────────┤
│313-1   │6603        │甲○○、丙○○│甲○○、丙○○應有部│
│        │            │均分          │分各1/2；           │
│        │            │              │面積各3301.5平方公尺│
│        │            │              │                    │
│        │            │              │                    │
├────┼──────┼───────┼──────────┤
│313     │2034        │乙○○全部    │乙○○全部所有權    │
│        │            │              │面積合計5530平方公尺│
├────┼──────┼───────┤                    │
│319-1   │948         │乙○○全部    │                    │
│        │            │              │                    │
├────┼──────┼───────┤                    │
│320-1   │2548        │乙○○全部    │                    │
│        │            │              │                    │
├────┼──────┼───────┼──────────┤
│325     │1712        │甲○○；丙○○│甲○○全部所有權    │
│        │            │均分          │面積1712平方公尺    │
├────┼──────┤              ├──────────┤
│326     │3351        │              │甲○○應有部分4/18  │
│        │            │              │（面積745平方公尺） │
│        │            │              │丙○○應有部分14/18 │
│        │            │              │（面積2606平方公尺）│
│        │            │              │                    │
├────┼──────┼───────┼──────────┤
│328     │2706        │甲○○、丙○○│甲○○、丙○○、卓遵│
│（即分鬮│            │、乙○○3 人均│靖應有部分各1/3 ；  │
│合同簿之│            │分，若日後各房│（面積各902 平方公尺│
│328-1） │            │測量多少加減分│）                  │
├────┼──────┤配            ├──────────┤
│329     │2890        │              │乙○○全部所有      │
│        │            │              │（面積2890平方公尺）│
├────┼──────┼───────┼──────────┤
│合計    │22792       │三股均分每人應│甲○○6660平方公尺  │
│        │            │得7597平方公尺│丙○○6810平方公尺  │
│        │            │              │乙○○9322平方公尺  │
├────┴──────┴───────┴──────────┤
│備註一：0000－0000＝937（甲○○不足部分）                   │
│        0000－0000＝787（丙○○不足部分）                   │
│    二：兩造就328 地號三股均分無異議，故上開甲○○、丙○○不│
│        足部分，應由329地號補足。                           │
│                                                            │
└──────────────────────────────┘
附表二：被告占用313-1 地號系爭土地應返還原告之不當得利：
一、被告自95年6 月15日起至返還如附圖所示A 、B 、C 部分（
    系爭土地）面積計716 平方公尺之土地之日止，按年應給付
    原告之不當得利如下：
  (一)甲○○：136 ×716 ×5 ％×1/2 （甲○○應有部分1/2）
            ＝2434元。
  (二)丙○○：136 ×716 ×5 ％×（3125.5／6603）（丙○○應
            有部分3301.5／6603扣除互易應有部分176 ／6603）
            ＝2305元
二、被告自90年6 月15日起至原告請求之95年3 月31日止占用系
    爭土地應給付原告之不當得利如下：
  (一)甲○○：11301元
    1.90年6月15日至90年12月31日：
      128 ×716 ×5 ％×1/2 ×6.5/12＝1241元
    2.91年1月1日至92年12月31日：
      128 ×716 ×5 ％×1/2 ×2＝4582元
    3.93年1月1日至94年12月31日：
      136 ×716 ×5 ％×1/2 ×2＝4869元
    4.95年1月1日至95年3月31日：
      136 ×716 ×5 ％×1/2 ×3/12＝609元
    合計：11301元
  (二)丙○○：10807元
    1.90年6月15日至90年12月31日：
      128 ×716 ×5 ％×1/2 ×6.5/12＝1241元
    2.91年1月1日至91年5月7日：
      128 ×716 ×5 ％×1/2 ×4.2/12＝802元
    3.91年5 月8 日至91年12月31日（91年5 月8 日簽立協議書
      ）
      128 ×716 ×5 ％×（3125.5／6603）×7.8/12＝1410元
    5.92年1月1日至92年12月31日：
      128 ×716 ×5 ％×（3125.5／6603）＝2169元
    6.93年1月1日至94年12月31日：
      136 ×716 ×5 ％×（3125.5／6603） ×2＝4609元
    7.95年1月1日至95年3月31日：
      136 ×716 ×5 ％×（3125.5／6603）×3/12＝576 元
      合計10807元


司法院資訊處製作；財團法人民間司法改革基金會備份。
